【裁判字號】    99,裁,2958
【裁判日期】    991125
【裁判案由】    菸害防制法
【裁判全文】
最  高  行  政  法  院  裁  定
                                      99年度裁字第2958號
上  訴  人  張銘益
法定代理人  張育魁
            張立宣
被 上訴 人  桃園縣政府
代  表  人  吳志揚
上列當事人間菸害防制法事件，上訴人對於中華民國99年6月30
日臺北高等行政法院99年度簡字第168號判決，提起上訴，本院
裁定如下：
    主  文
上訴駁回。
上訴審訴訟費用由上訴人負擔。
    理  由
一、按對於高等行政法院判決之上訴，非以其違背法令為理由，
    不得為之，行政訴訟法第242條定有明文。依同法第243條第
    1項規定，判決不適用法規或適用不當者，為違背法令；而
    判決有同條第2項所列各款情形之一者，為當然違背法令。
    是當事人對於高等行政法院判決上訴，如依行政訴訟法第24
    3條第1項規定，以高等行政法院判決有不適用法規或適用不
    當為理由時，其上訴狀或理由書應有具體之指摘，並揭示該
    法規之條項或其內容；若係成文法以外之法則，應揭示該法
    則之旨趣，倘為司法院解釋或本院之判例，則應揭示該判解
    之字號或其內容。如以行政訴訟法第243條第2項所列各款情
    形為理由時，其上訴狀或理由書，應揭示合於該條項各款之
    事實。上訴狀或理由書如未依此項方法表明者，即難認為已
    對高等行政法院判決之違背法令有具體之指摘，其上訴自難
    認為合法。
二、桃園縣政府警察局桃園分局青溪派出所警員於民國98年7月1
    3日15時30分許，在桃園縣桃園市○○路485號立曜網咖外，
    查獲未滿18歲之強姓少年(81年7月13日生)吸食香菸，經強
    姓少年指稱其香菸係上訴人所供應，該分局爰移送被上訴人
    衛生局查處，被上訴人乃以上訴人違反菸害防制法第13條第
    1項規定，依同法第29條規定，於98年8月31日以府衛保字第
    0980015241號行政裁處書(下稱原處分)，處上訴人新臺幣1
    萬元罰鍰。上訴人不服，提起訴願，遭決定駁回後，提起行
    政訴訟，經原審以99年度簡字第168號判決(下稱原判決)駁
    回。上訴人猶未甘服，提起本件上訴，其上訴意旨略以：上
    訴人年幼尚在學，無資力繳交罰款，被上訴人對其罰款，等
    同由其家人代繳，不能達成處罰行為人之目的及防制效果，
    是以菸害防制法之規定並不妥適，應予修改，爰請撤銷原處
    分等語，雖以該判決違背法令為由，惟核其上訴理由，並未
    具體說明原判決有何不適用法規或適用法規不當之情形，並
    揭示該法規之條項或其內容，及合於行政訴訟法第243條第2
    項所列各款之事實，難認對該判決之如何違背法令已有具體
    之指摘。依首開規定及說明，應認其上訴為不合法。又簡易
    訴訟當事人上訴，應表明所涉法律見解具原則性情事，經本
    院許可後，其上訴始為合法。如未表明，經命補正後，仍未
    補正，即應裁定駁回其上訴。本件為簡易訴訟，上訴人未表
    明有何法律見解涉及原則性，惟如前所述，上訴人之上訴未
    具體表明上訴理由，其上訴為不合法，應逕行駁回，自無庸
    命上訴人補正本件有無所涉法律見解具原則性情事，併此敘
    明。
三、據上論結，本件上訴為不合法。依行政訴訟法第249條第1項
    前段、第104條、民事訴訟法第95條、第78條，裁定如主文
    。
中    華    民    國    99    年    11    月    25    日
                    最高行政法院第五庭
                        審判長法官  黃  璽  君
                              法官  楊  惠  欽
                              法官  鄭  忠  仁
                              法官  吳  東  都
                              法官  陳  金  圍

以  上  正  本  證  明  與  原  本  無  異
中    華    民    國    99    年    11    月    26    日
                              書記官  王  福  瀛

司法院資訊處製作；財團法人民間司法改革基金會備份。
